Inventaris van het archief van Th.Th.H. Jorissen [levensjaren 1833-1889]
Nationaal Archief, Den Haag
Collectie 077 Jorissen
Jorissen
1777-1884
C22324
0.60 meter; 103 inventarisnummers.
Normale geschreven, getypte en gedrukte documenten, geen bijzondere handschriften.
Nationaal Archief, Den Haag
Jorissen, Thomas Theodorus Hendrikus (1833-1889)
Het archief van mr. Th.Th.H. Jorissen (1833-1889) bestaat uit een verzameling stukken van diverse aard, waarvan een deel vermoedelijk gebruikt is als documentatiemateriaal voor zijn historische publicaties. Bewaard zijn aantekeningen en originele stukken uit de periode van de Bataafse omwenteling, de Franse Tijd, de omwenteling van 1813 in Den Haag en het Koninkrijk Holland. Daarnaast zijn er brieven te vinden afkomstig van onder meer Bakhuizen van den Brink, Groen van Prinsterer, van Hogendorp en Thorbecke.
Archiefvorming
Geschiedenis van het archiefbeheer
Eene beschrijving van de papieren, gezonden door Dr. Eilerts de Haan namens de erven van de weduwe van Prof. Jorissen is een eenigszins moeilijke taak, daar er bij deze verzameling tusschen de stukken geen onderlinge band bestaat. Hoe Prof. Jorissen aan die stukken kwam, valt ook niet te zeggen. Verscheidene heeft hij ten geschenke ontvangen, gekocht of in bruikleen gekregen. Sommige ervan zijn verzameld als materiaal van het een of ander door Jorissen geschreven werk of artikel. Uit andere stukken is het niet op te maken, waarin bij ze verwerkt heeft.
De verwerving van het archief
De rechtstitel is (nog) onbekend
Inhoud en structuur van het archief
2.21
Ordening van het archief
Bij de beschrijving is van de gedachte uitgegaan om eerst die stukken te beschrijven, die als materiaal voor Prof. Jorissen gediend hebben, en daarna de beschrijving te laten volgen van stukken, welke, al hebben zij ook gediend bij het schrijven van zijne vele artikelen, toch op zich zelf staande verzamelingen kunnen uitmaken.
De stukken zijn daarom beschreven in de volgende orde:
Papieren van Prof. dr. Th. Th. H. Jorissen in engeren zin.
Papieren van Prof. mr. C. J. van Assen.
Papieren van Prof. mr. J. Bake.
Papieren van Mr. A. G. Besier.
Papieren van de familie De Falaiseau.
Papieren van J. Lublink de jonge.
Papieren van Mr. W. F. baron Röell.
Papieren van S. Wiselius
Aanwijzingen voor de gebruiker
Openbaarheidsbeperkingen
Volledig openbaar.
Materiële beperkingen
Aanvraaginstructie
Openbare archiefstukken kunnen online worden aangevraagd en gereserveerd. U kunt dit ook via de terminals in de studiezaal van het Nationaal Archief doen. Om te kunnen reserveren dient u de volgende stappen te volgen:
U maakt een profiel aan op www.gahetna.nl, en logt vervolgens in
Via de archiefinventaris (alleen de beschrijvingen met rode nummers) selecteert u het gewenste archiefstuk door op de knop 'Reserveren' te klikken
In het volgende scherm geeft u aan op welke dag u het archiefstuk wilt inzien
Indien u zich bevindt in de studiezaal en een tafelnummer heeft ontvangen kunt u dit nummer vermelden. Als u geen tafelnummer heeft kunt u tafelnummer 777 laten staan
Vervolgens bevestigt u uw reservering door deze te versturen.
Verwant materiaal
Beschikbaarheid van kopieën
Beschrijving van de series en archiefbestanddelen
- Papieren van prof. dr. Th. Th. H. Jorissen. (In engeren zin.), A.
  Thomas Theodorus Hendrikus Jorissen werd in 1833 geboren en overleed in 1889. Na in Utrecht gestudeerd te hebben, werd hij in 1862 lector aan het gymnasium te Gouda in de Nederlandsche taal, letterkunde en geschiedenis. In 1864 werd hij leeraar aan de Hoogere Burgerschool te Haarlem voor aardrijkskunde en geschiedenis, doch in April 1865 Hoogleeraar aan het Athenaeum Illustre te Amsterdam. In 1875 werd hij Doctor honoris causa en in 1877 Hoogleeraar aan de Universiteit te Amsterdam in de Algemeene, Vaderlandsche en Staatkundige geschiedenis. Eene lijst van Jorissen's werken vindt men in de Werken der Maatschappij van Nederlandsche Letterkunde te Leiden 1889, blz. 417.
  - Brieven aan prof. Jorissen, 1861-1871; 1; 5 stuks
    van: a. prof. P. Bosscha, 1861 Augustus 6-1868 Februari 22. 3 stuks. Hierbij als bijlage eene lijst van geschreven stukken betreffende de omwenteling van 1813 in Nederland. Zie ook Inv. no. 37.
    b. A. J. C. Tellegen, 1871 Juni 4. 1 stuk.
    c. dr. J. van Vloten, 1870 December 28. 1 stuk.
  - Papieren door Jorissen gebruikt bij de samenstelling van eenige van zijn boeken en artikels., a.
    - Een gedeelte van eene geschiedenis der diplomatie loopende van 1660 tot 1793, benevens aanteekeningen over geschiedkundige onderwerpen van een onbekende. Ongedateerd., 2; 1 omslag
    - Aanteekeningen van prof. Visscher te Utrecht over de stichting van de Leidsche hoogeschool, ten betooge dat die academie geen geschenk is geweest aan de stad ter belooning van hare houding tijdens het beleg., z.j.; 2A; 1 stuk
      Deze aanteekeningen zijn door prof. Visscher gegeven aan W.A.J. baron Schimmelpenninck van der Oye, en van dat stuk afgeschreven door Jorissen in 1854.
    - Stukken betreffende de geslachten Huygens en Backx. Copieën., 3; 2 stuks
      Gedrukt in: Constantijn Huygens, Bijlagen. De copie is geschreven door Royer.
    - Acten van correspondentie in het kwartier van Westergoo, Copieën., 1668, 1690; 4; 2 stuks
      De copieën zijn gemaakt door Jorissen.
    - Stukken van het proces van den Procureur-Generaal van het Hof van Holland, Zeeland en West-Friesland tegen Mr. Pieter de Groot, Copieën., 1676; 5; 2 stuks
    - Stukken betreffende de bemoeiingen der Staten-Generaal ten gunste der Gereformeerde religie in Hongarije en Zevenbergen, Copieën., 1699-1700; 6; 1 omslag
      Hierbij o.a. extracten uit de resolutiën van de Staten-Generaal en uit het Verbaal Hop (1698-170).
    - Aanteekeningen betreffende de levensgeschiedenis van Maria Louisse van Hessen-Kassel, gemalin van Johan Willem Friso., z.j.; 6A; 1 portefeuille
    - Afschrift van eenige brieven van en aan prins Willem IV en prinses Anna., 1732 September 29-1751 December 10; 6B; 1 omslag
    - Verdediging van de Hofcommissie, aan den hertog van Brunswijk aangeboden naar aanleiding eener klacht over de benadeeling der accijnzen door de hofhouding van den Prins, Oorspronkelijk., 1763; 7; 1 stuk
      Onderteekend door: C. De Saumaise, J. A. J. Bigot, C. A. von Wülcknitz, J. Boemer.
    - Declaratoir van Burgemeesters en Raden van Amsterdam betreffende hun toegeven aan de eischen der overige leden van de Staten van Holland, Gedrukt., 1787; 8; 1 stuk
    - Lijst van hetgeen aan de impostmeesters van Haarlem, Leiden, Delft, Den Haag en Amsterdam betaald is voor het plunderen. Ongedateerd., 9; 1 stuk
    - Extract uit de souvenirs-politiques van W. R. Röell, gecopieerd door Jorissen, 1793/94; 10; 1 omslag
      Gebruikt door Jorissen in: De overgave van Amsterdam in 1795.
    - Memorie van den ritmeester C. T. De oJnge betreffende het voorgevallene met het escadron cavalerie van het regiment van kolonel Bentinck te Amsterdam op 18 en 19 Juni 1795. Copie., 11; 1 stuk
      Hierbij een brief aan Jorissen van jhr. W. A. C. De Jonge, 1883 October 17. 1 stuk De memorie is gedrukt in: De overgave van Amsterdam in 1795, Bijlage IV.
    - Extract uit de resolutiën van de Staten-Generaal van 9 October 1795 betreffende opheffing van den Raad van Koloniën en de Societeit van Suriname en directie van de Berbice en tot samenstelling van een Comité tot de zaken van de Koloniale bezittingen op de Kust van Guinea en Amerika. Copie., 12; 1 stuk
    - Stukken van het Provisioneel Comité van Algemeen Welzijn te Amsterdam, Gedrukt., 1795; 13; 25 stuks
      a. Kennisgeving van de benoeming van Jacobus Scheltema tot lid.
      b. Rapport wegens de uitdeeling en afgifte der penningen, op 27 Januari 1795 te Amsterdam gezameld.
    - Anecdoten en aanteekeningen, gemaakt in 1785 door Hendrik Fagel, griffier van de Staten-Generaal. Copie, ten gebruike van de Commissie tot onderzoek naar de politieke en finantieele gedragingen van de Regeerders en Ministers van het vorig Bestuur, benevens gedrukt rapport van die Commissie., (1796.); 14; 1 omslag
      De aanteekeningen zijn gebruikt voor: De eerste Coalitie en de Representanten der Vereenigde Nederlanden.
    - Ontwerp betreffende de reorganisatie van de 4 Comptoiren van het gewest Holland, 1796 Minuut; 15; 1 omslag
    - Lijsten van ambten, commandementen en beneficiën staande ter begeving van de Staten en van de Gecommitteerde Raden van Holland benevens een lijst van de goederen van den gewezen Stadhouder en stukken betreffende de financieele toestand van de provinciën en de posterijen., (1797.); 16; 1 omslag
    - Stukken betreffende het ontslag van mr. J. Luzac als hoogleeraar te Leiden, 1797. Gedrukt; 17; 2 stuks
      a. Memorie van J. Luzac aan het Provinciaal Comité van Holland.
      b. Memorie van het Provinciaal Comité aan het Provinciaal Bestuur van Holland.
    - Aanteekeningen betreffende de gebeurtenissen van 18 Januari en 12 Juni 1798. Copie., 18; 1 stuk
    - "Rapport fait aux Ministres des Finances et de Relations Extérieures par le citoyen Lubbert, sur sa mission dans la République Batave." Afschrift., 1798 of 1799; 18A; 1 omslag
      Uit het archief Roëll afgeschreven; gecollationeerd door Jorissen.
    - Proclamatie van het vertegenwoordigend lichaam van het Bataafsche volk bij de landing van de Engelschen in Noord-Holland, Met minuut., 1799; 19; 24 stuks
      Gedrukt in de Proclamatiën van het Uitvoerend Bewind 1799 Juli 17.-Blijkens aanteekeningen van Jorissen is de minuut van de hand van M. C. van Hall.
    - Stukken betreffende de onlusten te Stavoren op 21 en 22 September 1799. Copieën., 20; 1 omslag
      a. Notulen van de militaire rechtbank te Stavoren, ingesteld tot onderzoek hiervan, 1799/1800.
      b. Verslag van den Raad van Stavoren betreffende deze kwestie.
      Hierbij een begeleidend briefje aan een onbekende van D. H. Beuker Andreae Gzn., auditeur-militair, 1800 Februari 7.
    - Kennisgevingen aan de Koningen van Pruisen en Engeland van den Prins van Oranje over de schadeloosstelling aan het Huis van Oranje bij den vrede tusschen Frankrijk en Pruisen, Copie., 1801 Maart 20; 21; 1 stuk
    - Requesten aan het Staatsbewind der Bataafsche Republiek betreffende de publicatie inzake den transitoiren doorvoer in het algemeen en het verbod van invoer en verkoop van buitenlandsche geverfde wollen manufacturen in het bijzonder. Minuten., (1802); 22; 2 stuks
      Een request in onvolledig.
    - Kennisgeving in geheim Comité van het Wetgevend lichaam door den president Van Haersolte van de meening van Keizer Napoleon, door Verhuell overgebracht, betreffende den tijd van behandeling van de schadevergoeding aan het Huis van Oranje, Copie., 1804; 23; 1 stuk
    - Request van de provisioneele Commissarissen van het gewezen boekhandelarengild te Amsterdam aan het Staatsbewind om maatregelen ten bate van de uitgevers. Ongedateerd. Origineel., 24; 1 stuk
    - Aanteekeningen van Jorissen over de Amsterdamsche couranten in, 1809; 25; 1 omslag
      Enkele gedrukt in: De Amsterdamsche couranten in 1899, Historische studiën dl. IV, blz. 119 vlg.
    - Stukken betreffende het tumult in Rotterdam op 23 Mei 1810. Copieën., 26; 1 omslag
      Gebruikt voor: Een steenworp in Mei 1810, Historische Studiën dl. IV, blz. 129, no. VI.
    - Stukken betreffende de geheime zending van den luitenant d'Auzon de Boismenard naar Papendrecht, om te vernemen welke bewegingen de Fransche troepen maken., 1810; 27; 1 omslag
      Hierbij brieven van:
      C. R. F. Krayenhoff, minister van Oorlog.
      M. Piepers, secretaris-generaal bij het ministerie van Oorlog.
      J. J. Cambier, minister, vice-president van den Staatsraad.
      P. J. C. Grootenray, luitenant.
    - Kennisgevingen over verschillende onderwerpen van den landdrost van Amstelland aan den drost van het tweede kwartier en aan de gemeentebesturen van het eerste kwartier van zijn departement. Gedrukt., 1810; 28; 1 omslag
    - Aanteekening over het bezoek van Napoleon in den Franschen Staatsraad., (c. 1810.); 29; 1 stuk
      Het gaat over de inlijving van Holland.
    - Aanteekeningen, gedeeltelijk gemaakt door Jorissen, voor zijn Ondergang van het Koninkrijk Holland. Copieën., 30; 1 omslag
      Hierbij o.a.: Aanteekeningen nopens de Commissie tot overgave der gecedeerde landen uit de papieren van C. T. Elout, over de reis door Lodewijk Napoleon in November 1810 naar Frankrijk, door W. F. Röell en het verhandelde bij den Raad van Regentschap van het Koninkrijk Holland.
    - Aantekeningen omtrent de in de departementen van het voormalige koninkrijk Holland werkzame Fransche hoofdambtenaren, den hertog van Plaisance, baron d'Alphonse en de prefecten de Stassart en de Celles en anderen, meest getrokken uit hunne correspondentie., 30A-B; 2 portefeuilles
      Van de hand van Jorissen.
      - Bestanddeel 1, 30A
      - Bestanddeel 2, 30B
    - Fragment van een gesprek van Napoleon met Generaal Janssens., 1811; 31; 1 stuk
    - Verhaal van het gebeurde op de audientie, door Keizer Napoleon verleend te Breda o.a. aan militaire en civiele autoriteiten en aan Protestantsche en Katholieke geestelijkheid. Afschrift., 32; 1 stuk
      Het afschrift is wellicht geschreven door Röell? Het is gedeeltelijk gedrukt bij Thiers: Histoire du Consulat et de l'Empire, blz. 330, kolom II, blz. 331.
    - Circulaire van den Prefect van het Departement van de Zuiderzee over de lichting van de klasse van 1809 en het instellen van Gardes Champêtres, 1811. Gedrukt., 1812; 33; 2 stuks
    - Papieren en aanteekeningen door Prof. Jorissen gebruikt en verwerkt in zijn werk: De omwenteling van 1813., 34; 1 omslag
      In den omslag ligt eene lijst der stukken. Van de meeste is opgegeven, waar zij afgedrukt zijn.
    - Gedenkschrift van Nederlands herstelling in 1813, door J. H. Van der Palm., (c. 1816); 35; 3 stuks
      Hiervan zijn twee manuscripten in extenso, waarvan één met aanteekeningen van Jorissen, Een is onvolledig. Verschillen eenigszins van de uitgave van 1863.
    - Verhaal betreffende de omwenteling van 1813 in Den Haag, door A. Van der Giese, met begeleidenden brief aan Jorissen van P. M. G. Van Hees en A. G. C. van Duyl, 1863; 36; 1 omslag
      Het verhaal is gedeeltelijk gedrukt in: G. K. van Hogendorp en L. van Limburg Stirum in de dagen van 17 tot 21 November 1813, blz. 68-91.
    - Aantekeningen, getrokken uit: "Overzigt der voornaamste omstandigheden betrekkelijk de plaats gehad hebbende gebeurtenissen en omwentelingen in ons vaderland, sedert den jare 1795 tot en met den jare 1814, als ook wel bijzonderlijk hetgeen gedurende dat tijdperk wedervaren is aan jhr. mr. J.S. van Oldenbarneveld gend. "Witte Tullingh.", z.j.; 36A; 1 omslag
    - Aanteekeninngen betreffende de omwenteling van 1813, verzameld door Jorissen. Met desbetreffende brieven van A. G. C. van Duyl, A. R. Falck, P. De Meer en C. W. Susai, 1863 Januari 20-1868 April 8; 37; 1 omslag
      Grootendeels geschreven door Jorissen. Zie hierbij ook no. 1.
    - Memorie gericht aan den Koning door Wappers Melis, Raad van Finantiën, Directeur van de in- en uitgaande rechten over Nederlandsch-Indië, betreffende de Indische Finantiën, naar aanleiding van Dr. van Doornicks: Vrijmocdige gedachten over Nederlandsch-Indië en over de Regeering van den Gouverneur-Generaal Van der Capellen, Copie. Onderteekend door Wappers Melis., 1826; 38
    - Dichtstukjes en andere stukken afkomstig van J. B. Christenmeyer met diens desbetreffende brieven aan Jorissen, Copieën en origineelen., 1841-1868; 39; 1 omslag
      Onder de stukken zijn brieven van J. van Leeuwen, J. W. Beuker Andreae en Glyon. Zie de stukken: Aanslag op 't leven van Willem I door de Jezuiten.
    - Losse aanteekeningen van Jorissen over geschiedkundige onderwerpen., 40; 1 omslag
  - Brieven van en aan verschillende personen., b.
    - Aanbevelingsbrief voor W. E. Arndt van A. Von Humboldt, 1852 Februari 10; 41; 2 stuks
      Hierbij begeleidend schrijven van Humboldt aan een onbekende.
    - Brieven aan A. J. Berkhout van A. van der Ende, 1819 Februari 12-1822 Januari 22; 42; 2 stuks
    - Brief aan W. J. van Brienen van de Groote Lindt, maire van Amsterdam, van I. J. A. Gogel, staatsraad over zijne verplichtingen tot de stad Amsterdam., 1813 Mei 31; 43
    - Brief van L.E. hertog van Brunswijk aan baron van Balveren. Met postscriptum. Afschriften., 1763 Februari 16; 43A; 2 stuks
    - Brief van H.J. de Moll, referendaris aan het departement van Financiën, aan Jorissen d.d. 1884 November 1, ter begeleiding van afschriften van brieven uit de nalatenschap van E. Canneman 1799-1813, 43B; 1 omslag
    - Brief aan C. van Citters, raadpensionaris van Zeeland, van Maria Louise prinses van Oranje, betreffende de pogingen van de Staten van Zeeland om het markiezaat van Veere en Vlissingen op te heffen, Copie., 1723 Juli 7; 44; 1 stuk
    - Brieven aan A. R. Falck van J. Valckenaer, 1814 Mei 8-1820 November 2; 45; 5 stuks
      Als bijlage van een brief d.d. 1816 Januari 31 eenige "considérations financières".
    - Brief van A.R. Falck, uit Weenen geschreven aan H. baron van Zuylen van Nyevelt. Extract., 1839 Maart 9; 45A; 1 stuk
    - Brief aan Dr. A. Fichel van Geo Bancroft over de bijlage, nl. Copie van een brief van Washington aan de Joden van Newport, 1859 December 9; 46; 2 stuks
    - Brief aan Girault, vice-consul van de Fransche Republiek te Rotterdam, van Lombard de Langres, envoyé-extraordinaire van de Fransche Republiek, 1799 Maart 15; 47
    - Verzoekschriften aan J. Kappeyne van de Coppello, rector van de Latijnsche scholen in Den Haag, van de leerlingen., 48
      a. K. G. Cobet en W. C. K. Evertsen de Jonge.
      b. G. Groen van Prinsterer en N. De la Grappe Dominieus, over vermindering van huiswerk. Ongedateerd. 2 stuks.
    - Brieven van J.D. Liotard te Geneve aan zijn broeder J.E. Liotard te Amsterdam., 1792 September 26 en October 6; 48A; 2 stuks
    - Brief aan jhr. B. van Merlen van P. A. Berrver, 1866 Mei 3; 49
    - Brief aan H.(?) van Royen van H. W. Daendels, 1866 Maart 23; 50
    - Brieven aan M. Stuart, 1821-1824, 1887; 51
      van: a. J. Kinker, 1824 Maart 9, Mei 11. 2 stuks. Copieën.
      b. J. C. de Jonge, 1821 Januari 4. 1 stuk.
      c. O. Repelaar van Driel, 1821 Augustus 6. Copie. 1 stuk.
      d. H. Van Wijn, 1822 Januari 2. Copie. 1 stuk.
      Hierbij een begeleidende brief aan Jorissen van J. Heemskerk, 1887 Maart 13.
    - Brief aan H. P. Timmers Verhoeven van W. H. Suringar, 1848 Juli 10; 52; 1 stuk
    - Brieven van prof. Tollius, raad der domeinen van den prins van Oranje. Afschriften., 1785 September 18-1814 November 30.; 52A; 1 omslag
    - Brieven aan H. W. Tydeman van W. A. Ockerse, 1824 Augustus 26-1825 September 25; 53; 5 stuks
    - Brief aan J. E. Wildeman van A. Blissart?, 1832 April 26; 54; 1 stuk
    - Brief aan een onbekende van J. H. Van Swinden,..., Augustus 9; 55; 1 stuk
- Papieren van prof. mr. C. J. van Assen., B.
  Cornelis Jacobus van Assen, geboren te Harlingen 25 Augustus 1788, overleden te Leiden in 1859, studeerde aan de Hoogeschool te Franeker, alwaar hij 14 September 1810 promoveerde. Na zich te 's-Gravenhage als advocaat gevestigd te hebben, droeg Gijsbert Karel van Hogendorp hem de opleiding van zijne zoons op. In November 1813 werd Van Assen door het Algemeen Bestuur naar Friesland gezonden om zich te vergewissen, of deze provincie bereid zou zijn zich bij den opstand aan te sluiten. 5 October 1814 werd Van Assen secretaris van Prins Frederik der Nederlanden, welke functie hij zes jaren vervulde. In 1820 werd hij Referendaris bij den Raad van State en in 1821 Hoogleeraar te Leiden.
  Bij het uittrekken der Leidsche Jagers, tijdens den Belgischen opstand was hij Rector Magnificus. In 1831 werd hij staatsraad in buitengewonen dienst, toegevoegd aan Prins Frederik als diens secretaris. Kort daarop werd hij secretaris en adviseur van den Prins van Oranje, Veldmaarschalk over het Leger. In 1833 kreeg hij oneenigheid met den Prins en keerde naar Leiden terug, waar hij voortdurend geraadpleegd werd en adviezen uitbracht over den politieken toestand en de scheiding van Nederland en België.
  De hier aanwezige stukken van Van Assen, bevonden zich in eene portefeuille getiteld: Politiek en Literatuur betreffende België 1830-33. Vele stukken dateeren ook inderdaad uit die periode. Toch bevinden er zich stukken van vroegeren en lateren datum bij. Deze stukken hebben Prof. Jorissen later gediend bij zijn geschiedkundigen arbeid.
  - Stukken verzameld door, memories opgesteld door en andere papieren ingekomen bij prof. mr. C. J. van Assen, meest dateerende uit den tijd, dat hij aan den Prins van Oranje en aan Prins Frederik der Nederlanden toegevoegd was, tijdens den oorlog met België, 1813-1856; 56; 1 portefeuille
    In de portefeuille bevindt zich eene lijst van de aanwezige stukken. 56a-ccc.
  - Brieven van mr. Box, redacteur en later oud-redacteur van het Journal de la Haye, aan prof.mr. C.J. van Assen., 1846 November 5-1849 April 14; 56A; 1 omslag
  - Brieven van prof. mr. C. J. van Assen aan zijn schoonvader den staatsraad mr. H. Van Royen, 1831 Augustus 3-1838 April 13; 57; 1 omslag
    In 1821 huwde Van Assen Anna Maria van Royen.
- Papieren van prof. mr. J. Bake., C.
  Mr. John Bake, geboren te Leiden 1 September 1787, overleden aldaar 26 Maart 1864, promoveerde in 1810 tot doctor in de rechten en werd conrector aan de Latijnsche school. In 1815 werd hij benoemd tot buitengewoon Hoogleeraar in de litterarische faculteit en in 1817 werd hij gewoon Hoogleeraar als opvolger van zijn leermeester prof. Daniel Wijttenbach.
  - Brieven aan J. Bake van verschillende personen, 1810-1860; 58; 1 omslag
    In den omslag ligt eene lijst van de schrijvers der brieven.
  - Verzoekschrift van professor Daniel Wijttenbach aan de Curatoren van de Koninklijke Universiteit te Leiden om de beschikking te verkrijgen van een collegezaal, wegens gebrek aan ruimte na de ramp van het kruitschip en eene aanbeveling voor J. Bake voor het professoraat in het Grieksch, 1810; 59; 1 stuk in een omslag
- Papleren van mr. A. G. Besier., D.
  Mr. Augustinus Gerhard Besier werd geboren te Deventer 19 Mei 1756 en overleed aldaar 13 Maart 1829. Hij was burgemeester van Deventer, lid van de provinciale Staten van Overijsel, lid van de Nationale vergaderirng, lid van het Uitvoerend Bewind der Bataafsche Republiek, President van het Staatsbewind, Directeur van Marine en Finantiën.
  - Brievenboek van Mr. A. G. Besier, loopende van 1797 Mei 29 tot 1808 October 19. Afschriften., 60; 1 register in een omslag
    Hierin correspondentie van Besier met verschillende personen en somtijds brieven van die personen aan elkaar. In den omslag ligt eene lijst der brieven. De volgorde der brieven is neit chronologisch.
- Papieren van de familie De Falaiseau., E.
  - Brieven van W. de Falaiseau, kolonel der Cavalerie, 1784-1788; 61; 1 portefeuille
    aan: a. zijn vader den Luitenant-Generaal der Cavalerie J. de Falaiseau 1784 Juni 28-1788 Juni 12, en aan
    b. zijne zusters 1787 Juni 16-1788 Mei 26. Benevens fransche gedichten betreffende de Fransche revolutie en het Keizerrijk.
    Hierbij losse aanteekeningen door prof. Jorissen over verschillende leden der familie De Falaiseau en hun staat van dienst.
    Deze stukken zijn volgens aanteekening van Jorissen zeer belangrijk voor het beleg van Utrecht in 1787 en een militaire bijdrage voor deze jaren vol van karakteristieke details.
- Papieren van J. Lublink den jonge., F.